【裁判字號】    92,易,507
【裁判日期】    920603
【裁判案由】    傷害
【裁判全文】
臺灣臺中地方法院刑事判決                          九十二年度易字第五七號
    公  訴  人  臺灣臺中地方法院檢察署檢察官
    被      告  丙○○
右列被告因傷害案件，經檢察官提起公訴（九十一年度偵字第二一七六三號），本院
判決如左：
    主  文
丙○○共同傷害人之身體，處有期徒刑月，如易科罰金，以佰元折算壹日。
    事  實
一、丙○○因與甲○○間有債務糾紛，屢經協調未果，竟與三名姓名年籍不詳、已滿
    十八歲未滿二十歲之人共同基於傷害人身體之犯意聯絡，於民國九十一年八月二
    十七日下午四時三十分許，見甲○○行經臺中市○區○○路四五０號前，先圍毆
    甲○○後，再持鐵條一支（未扣案）毆打甲○○臉部，致甲○○受有右耳前裂傷
    、背部多處挫傷及頭痛等傷害。
二、案經甲○○訴由臺中市警察局第二分局報請臺灣臺中地方法院檢察署檢察官偵查
    起訴。
    理  由
一、訊據被告丙○○矢口否認有何右揭傷害犯行，辯稱：伊雖曾向甲○○要過債，然
    於九十一年八月二十七日當日並未見過被害人甲○○，亦無夥同其他三名不知名
    之人毆打被害人云云。經查：
（一）右揭被告夥同三名姓名年籍不詳、已滿十八歲未滿二十歲之人共同傷害被害人
      甲○○一節，業據告訴人江恩點迭次於警、偵訊時及本院審理中指訴歷歷，並
      有中山醫學大學附設醫院中港分院診斷證明書一份、告訴人受傷照片二張在卷
      可稽。被告雖否認上揭犯行，然證人即被告之友人丁○○已先於偵查中結證稱
      ：「（問：丙○○事後有無跟你說他在九十一年八月二十七日四點三十分將甲
      ○○打傷？）有。」、「他說在成功路中森戲院附近夥同三名年輕人先圍毆甲
      ○○後，再持鐵條毆打甲○○的臉部。」、「他說因手機使用問題談不攏。」
      等語明確（見偵查卷第二八頁），復於本院調查時結證稱：「他（指被告）曾
      經在漢口路嘉年華ＫＴＶ前面跟我說過，他跟我說他帶了三個人去打告訴人，
      什麼原因他沒講，事後他有說要與告訴人和解，因為條件無法達成。上個月開
      完庭後他有跟我說過和解條件無法達成。」等語。參以被告於檢察官偵查中曾
      供稱願給付被害人新台幣二萬元作為賠償被害人之醫藥費及復健費等情（見偵
      查卷第三七頁），若被告果未夥同三名姓名年籍不詳、已滿十八歲未滿二十歲
      之人共同毆打被害人甲○○，又何以知悉被害人甲○○遭毆打之細節，且能事
      後告知證人丁○○？又何以事後主動欲與被害人和解？顯見被告辯稱案發當日
      並未見過被害人甲○○，並未毆打被害人云云，應不足採信。
（二）另參諸證人乙○○於偵查中結證稱：曾受甲○○之託將金錢交給被告，被告與
      被害人間確有金錢糾紛等語，益證告訴人指稱被告確係因與其有債務糾紛致心
      生不滿，方萌毆打被害人犯意之情應屬可採；又依卷附之診斷證明書所載傷害
      部位、程度及急診日期確實為九十一年八月二十七日等情觀之，均與告訴人所
      述遭毆傷之情節並無矛盾之處，是告訴人指稱遭被告夥同三名不詳姓名之人共
      同毆打臉部、背部一節，應堪採信。綜上所述，被告否認有傷害告訴人之犯行
      云云，顯屬飾卸之詞，不足採信。本件事證明確，被告之犯行，洵堪認定。
二、核被告丙○○所為，係犯刑法第二百七十七條第一項之普通傷害罪。被告與三名
    姓名年籍不詳、已滿十八歲未滿二十歲之人就上揭傷害犯行間，有犯意聯絡及行
    為分擔，為共同正犯。爰審酌被告僅因債務糾紛即毆打被害人、並審酌被告犯罪
    之手段、目的、告訴人之所受傷害程度及被告犯後猶飾詞卸責，毫無悔意等一切
    情狀，量處如主文所示之刑，並諭知易科罰金之折算標準。
據上論斷，應依刑事訴訟法第二百九十九條第一項前段，刑法第二十八條、第二百七
十七條第一項、第四十一條第一項前段，罰金罰鍰提高標準條例第一條前段、第二條
，判決如主文。
中      華      民      國    九十二    年      六      月      三    日
                              臺灣臺中地方法刑事第四庭
                                 法  官  王  世  華
右正本證明與原本無異。
如不服本判決，應於收受本判決後十日內向本院提出上訴書狀，其未敘述上訴理由者
，並得於提起上訴後十日內向本院補提理由書狀（均須按他造當事人之人數附繕本）
                                 書記官
中      華      民      國    九十二    年      六      月      五      日
附錄法條：
刑法第二百七十七條第一項：
傷害人之身體或健康者，處三年以下有期徒刑、拘役或一千元以下罰金。


司法院資訊處製作；財團法人民間司法改革基金會備份。
